臺灣高等法院刑事判決               100年度上易字第1888號
上  訴  人
即  被  告  曾大千
上列上訴人即被告因妨害公務案件，不服臺灣板橋地方法院99年
度易字第3606號，中華民國100 年6 月30日第一審判決（起訴案
號：臺灣板橋地方法院檢察署99年度偵字第18481 號），提起上
訴，本院判決如下：
    主  文
上訴駁回。
    理  由
一、按不服地方法院之第一審判決而上訴者，應向管轄第二審之
    高等法院為之；上訴書狀應敘述具體理由；上訴書狀未敘述
    上訴理由者，應於上訴期間屆滿後20日內補提理由書於原審
    法院，逾期未補提者，原審法院應定期間先命補正；第二審
    法院認為上訴書狀未敘述理由或上訴有第362 條前段之情形
    者，應以判決駁回之，但其情形可以補正而未經原審法院命
    其補正者，審判長應定期間先命補正，刑事訴訟法第361 條
    、第367 條分別定有明文。所謂上訴書狀應敘述具體理由，
    必係依據卷內既有訴訟資料或提出新事證，指摘或表明第一
    審判決有何採證認事、用法或量刑等足以影響判決本旨之不
    當或違法，而構成應予撤銷之具體事由，始克當之（例如：
    依憑證據法則具體指出所採證據何以不具證據能力，或依憑
    卷證資料，明確指出所為證據證明力之判斷如何違背經驗、
    論理法則）；倘僅泛言原判決認定事實錯誤、違背法令、量
    刑失之過重或輕縱，而未依上揭意旨指出具體事由，或形式
    上雖已指出具體事由，然該事由縱使屬實，亦不足以認為原
    判決有何不當或違法者（例如：對不具有調查必要性之證據
    ，法院未依聲請調查亦未說明理由，或援用證據不當，但除
    去該證據仍應為同一事實之認定），皆難謂係具體理由，俾
    與第二審上訴制度旨在請求第二審法院撤銷、變更第一審不
    當或違法之判決，以實現個案救濟之立法目的相契合，並節
    制濫行上訴（最高法院97年度台上字第892 號判決參照）。
    是以上訴人之上訴書狀或補提之上訴理由書，雖有敘述上訴
    理由，惟未具體敘述第一審判決有何違法或不當之情形，即
    與未敘述具體理由無異，其所為之上訴即不符合上訴之法定
    要件。
二、查上訴人即被告曾大千因涉犯刑法第139 條之違背公務員查
    封標示效力罪，經原審判處有期徒刑四月，如易科罰金，以
    新臺幣一千元折算一日，被告不服判決，於民國100 年8 月
    16日提起第二審上訴，其上訴理由僅敘稱：被告先前雖曾有
    不良之紀錄，但現今早已洗心革面重新做人，也有正常之工
    作，重新組織家庭不餘遺力，請網開一面，給予被告較輕之
    量刑，讓被告於正常工作之下，可以承擔較輕之罰金或緩刑
    云云。然原審已綜合被告所為之自白，經核與告訴人蔡寶林
    於偵查及原審之指述，證人萬螢螢、藍恭玲於原審之證述相
    符，且有卷附臺灣臺北地方法院99年1 月5 日北院隆98司執
    正字第93576 號債權憑證、臺灣板橋地方法院91年度票字第
    3238號民事裁定及確定證明書、臺灣板橋地方法院簡易庭95
    年度票字9123號民事裁定及確定證明書、臺灣板橋地方法院
    98年12月2 日板院輔98司執助松字第4315號執行命令、98年
    12月2 日查封筆錄、99年5 月25日拍賣動產筆錄、第一資產
    管理顧問有限公司鑑定報告等證據，並審酌被告係受有期徒
    刑執行完畢後五年內故意再犯本件之罪，為累犯，依法加重
    其刑，及被告經告知上開動產業經法院查封，竟藐視公權力
    而任意除去其查封標示，甚而搬離原查封地點，惡性不輕，
    兼衡上開遭查封之動產經鑑定後價值約35,000元（詳見卷附
    鑑定報告），尚非甚鉅，暨被告犯罪之動機、目的、手段及
    犯後坦承犯行等情狀而予以量刑，並無任何輕重失衡或違法
    不當之處，又因被告就本件犯行係累犯，與刑事訴訴法第74
    條第1 項第2 款宣告緩刑之要件不符，原審未予宣告緩刑，
    自無違背法令，被告上訴意旨泛指原判決量刑過重，請求從
    輕量刑或予宣告緩刑，然未指出原判決有何量刑失當之具體
    事由，自非適法。從而，被告上訴所指均非依據卷內既有訴
    訟資料或提出新事證，指摘或表明第一審判決有何採證認事
    、用法或量刑等足以影響判決本旨之不當或違法，而構成應
    予撤銷之具體事由，揆諸上開規定及說明，本件上訴顯無具
    體理由而不合法定程式，應予駁回，並不經言詞辯論為之。
三、據上論結，應依刑事訴訟法第367 條前段、第372 條，判決
    如主文。
中    華    民    國    100    年    8    月    22    日
                  刑事第四庭   審判長法  官  陳筱珮
                                     法  官  陳玉雲
                                     法  官  邱滋杉
以上正本證明與原本無異。
不得上訴。
                                     書記官  劉貞達
中    華    民    國    100    年    8    月    22    日